【裁判字號】    99,訴,1357
【裁判日期】    991014
【裁判案由】    違反槍砲彈藥刀械管制條例
【裁判全文】
臺灣高雄地方法院刑事判決              99年度訴字第1357號
公  訴  人  臺灣高雄地方法院檢察署檢察官
被      告  丁○○
上列被告因違反槍砲彈藥刀械管制條例案件，經檢察官提起公訴
（99年度偵字第7418號），本院判決如下：
    主    文
丁○○犯非法持有子彈罪，處有期徒刑月，如易科罰金，以新
臺幣壹仟元折算壹日，併科罰金新臺幣貳萬元，罰金如易服勞役
，以新臺幣壹仟元折算壹日。
    事    實
一、丁○○（原名：葉長青）明知具有殺傷力之子彈，係槍砲彈
    藥刀械管制條例所定應列管之違禁物，未經主管機關許可，
    不得持有，竟於民國98年10月20日，在不詳處所，自不詳管
    道，收受具有殺傷力之子彈3 顆而持有之，並將之放置在其
    女友己○○承租之高雄縣燕巢鄉○○路82之1 號5 樓D2租屋
    處（下稱系爭房屋），迄至99年3 月25日15時50分，員警接
    獲線報前往系爭房屋搜索扣得上開子彈，而查悉上情。
二、案經高雄縣政府警察局岡山分局報請臺灣高雄地方法院檢察
    署檢察官偵查起訴。
    理    由
一、按被告以外之人於審判外之陳述，雖不符刑事訴訟法第159
    條之1 至之4 等4 條之規定，而經當事人於審判程序同意作
    為證據，法院審酌該言詞陳述或書面陳述作成時之情況，認
    為適當者，亦得為證據；又當事人、代理人或辯護人於法院
    調查證據時，知有刑事訴訟法第159 條第1 項不得為證據之
    情形，而未於言詞辯論終結前聲明異議者，視為有前項之同
    意，同法第159 條之5 定有明文。查本判決所引用之供述證
    據，業經本院於審判期日依法踐行調查證據程序，檢察官、
    被告均不爭執各該證據之證據能力，且於本院言詞辯論終結
    前均未聲明異議，復無依法應排除證據能力之情形，依前揭
    規定，應有證據能力。至非供述證據部分，本院亦查無任何
    違背法定程序取得之情形，應認均有證據能力，合先敘明。
二、訊據被告固不否認於前揭時、地為警查扣子彈3 顆，惟辯稱
    上開子彈是系爭房屋前承租人乙○○所遺留下來，伊曾通知
    乙○○取回，但乙○○遲遲沒有取回，上開子彈並非伊持有
    等語。經查：
  (一)扣案子彈3 顆經送內政部警政署刑事警察局以檢視法、試射
    法鑑定後，認均係口徑9mm 制式子彈，底火皿具撞擊痕跡，
    均經試射，可擊發，認均具殺傷力等情，有內政部警政署刑
    事警察局99年3 月22日刑鑑字第0990032363號鑑定書附卷可
    稽（見偵卷第28頁），足認本件被告為警查獲時，所持有之
    扣案子彈3 顆，均係制式子彈，具有殺傷力屬槍砲管制條例
    所管制之子彈甚明。
  (二)又扣案子彈係被告自98年10月20日開始持有迄至99年3 月25
    日15時50分查獲時止之情，業經被告於本院審理時坦承屬實
    （見本院卷第30頁），核與證人即高雄縣政府警察局岡山分
    局偵查隊小隊長丙○○於本院審理時證述：接到情資，有吸
    毒、可能攜帶槍枝等情大致吻合（見本院卷第24頁），復有
    高雄縣政府警察局岡山分局搜索扣押筆錄、扣押物品目錄表
    、自願搜索同意書、搜索現場照片8 幀在卷可佐（見偵卷第
    12 至17 、32至35頁）。基上事證，堪認扣案之子彈3 顆確
    係在被告支配管領範圍內之事實，洵堪認定。
  (三)被告雖以前詞置辯云云，惟證人乙○○於偵查時業已證述：
    伊沒有住過系爭房屋，系爭子彈並非伊所有等詞明確（見同
    上偵查卷第16、17頁）；另證人即系爭房屋所有權人戊○○
    於本院審理時證述：伊是房東，己○○在承租系爭房屋前，
    伊有將系爭房屋騰空、不認識乙○○，乙○○未曾承租系爭
    房屋，在己○○承租前是由葉文正承租等詞，並有系爭房屋
    租賃契約4 份存卷可參（見本院卷第35至45頁），足證己○○承租系爭房屋前之承租人係葉文正。堪認證人乙○○前揭
    證詞，洵屬有據，堪予採信。基上，證人乙○○既未住過系
    爭房屋，扣案之子彈3 顆即無可能係證人乙○○所遺留，被
    告辯稱扣案子彈係乙○○承租系爭房屋時所遺留下來乙詞，
    顯與事證相悖而非可採。
  (四)被告雖聲請傳喚證人己○○以證明其所言屬實云云，然證人
    己○○業經本院合法通知仍未到庭，且本院認為依證人乙○○於偵查時及證人潘裕育於本院審理時之證述，已足認定證
    人乙○○未曾住在系爭房屋，扣案子彈並非伊所有等情屬實
    。又證人己○○斯時為被告之女友，其在警詢時供述上開子
    彈係前承租人即證人乙○○遺留等詞顯與事實相悖，堪認其
    警詢所述係迴護被告所為附和之詞，不足採信。是以，本件
    事證已明，證人己○○無再傳喚之必要，附此敘明。
  (五)綜上，被告持有子彈事證明確，犯行堪予認定。
三、核被告所為係犯槍砲彈藥刀械管制條例第12條第4 項之未經
    許可持有子彈罪。被告以一持有之行為，同時持有扣案之子
    彈3 顆，所侵害者係單一之法益，為單純一罪。又被告自白
    自98年10月20日起至99年3 月25日15時50分為警查獲時止，
    持有3 顆子彈之行為係繼續犯，應僅論以一罪。爰審酌被告
    明知子彈屬高度危險之物品，仍無故持有子彈，動機實有可
    訾，且持有子彈非僅危及他人生命安全，並對社會治安造成
    嚴重危害，惡性非輕；惟衡其持有之數量非多，未實際取出
    使用，對社會尚未造成實際損害，與犯罪後坦承部分犯行之
    態度等一切情狀，量處如主文所示之刑，並分別就有期徒刑
    部分諭知易科罰金，及併科罰金部分諭知易服勞役之折算標
    準，以資懲儆。至扣案之子彈3 顆，雖屬違禁物，惟經送驗
    已試射用罄，其彈藥部分，因擊發燃燒殆盡，其餘部分亦裂
    解為彈頭及彈殼，已不具子彈之外型及功能，均不具殺傷力
    ，已非屬違禁物，爰均不另為沒收之諭知，併此敘明。
四、不另為無罪諭知部分：
    公訴意旨另以：被告明知未經主管機關許可，不得持有槍砲
    、彈藥之主要組成零件，竟未經許可，持有槍砲主要組成零
    件槍機、滑套、槍管各1 枝、彈匣1 個及彈藥主要組成零件
    彈殼3 顆。嗣為警於99年3 月25日15時50分許在系爭房屋扣
    得上開物品。因認被告涉犯槍砲彈藥刀械管制條例第13條第
    4 項之未經許可持有槍砲、彈藥之主要組成零件罪嫌等語。
    惟查：上開扣案之槍機、滑套、槍管各1 枝、彈匣1 個及彈
    殼3 顆，經送內政部警政署鑑驗結果，認槍機、滑套、槍管
    各1 枝、彈匣1 個均非公告之槍砲主要組成零件；另彈殼3
    顆：1 顆，認係已擊發之口徑9mm 制式彈殼，餘2 顆認均係
    非制式金屬彈殼，前揭彈殼均非屬公告之彈藥主要組成零件
    ，此有內政部99年7 月16日內授警字第0990871439號函彈存
    卷可稽（見本院審訴卷第18、19頁）。是以本案被告持有之
    扣案槍機、滑套、槍管各1 枝、彈匣1 個，既均非屬內政部
    公告列管手槍之主要組成零件，而被告持有之扣案子彈彈殼
    3 顆亦非屬內政部公告列管彈藥之主要組成零件，本案扣案
    之槍機、滑套、槍管各1 枝、彈匣1 個及彈殼3 顆顯不該當
    於槍砲彈藥刀械管制條例第13條第4 項之構成要件。綜上所
    述，公訴人所舉之證據不能證明被告有未經許可持有槍砲、
    彈藥之主要組成零件等犯行，此外，復查無其他積極證據足
    資認定被告有此部分之犯行，原應為無罪之諭知，惟公訴意
    旨認此部分與前開論罪科刑部分有想像競合之裁判上一罪關
    係，爰不另為無罪之諭知，併此敘明。
據上論斷，應依刑事訴訟法第299 條第1 項前段，槍砲彈藥刀械
管制條例第12條第4 項，刑法第11條前段、第41條第1 項前段、
第42條第3 項前段，判決如主文。
本案經檢察官甲○○到庭執行職務。
中    華    民    國    99    年    10    月    14    日
                  刑事第十一庭  審判長法  官  李代昌
                                      法  官  鄭  瑋
                                      法  官  林正忠
以上正本證明與原本無異。
如不服本判決應於收受判決後10日內向本院提出上訴書狀，並應
敘述具體理由。其未敘述上訴理由者，應於上訴期間屆滿後20日
內向本院補提理由書(均須按他造當事人之人數附繕本)「切勿逕
送上級法院」。
中    華    民    國    99    年    10    月    15    日
                                      書記官  劉甄庭
附錄論罪科刑條文：
槍砲彈藥刀械管制條例第12條第4項
未經許可，持有、寄藏或意圖販賣而陳列子彈者，處 5 年以下
有期徒刑，併科新台幣 300 萬元以下罰金。

司法院資訊處製作；財團法人民間司法改革基金會備份。
